臺灣臺北地方法院刑事判決　　　　　　　96年度易字第2179號
公　訴　人　臺灣臺北地方法院檢察署檢察官
被　　　告　乙○○
上列被告因竊盜案件，經檢察官提起公訴（九十六年度偵字第一
四八二七號），本院判決如下：
    主  文
乙○○踰越安全設備竊盜，處有期徒刑柒月。緩刑貳年。
    事  實
一、乙○○因需錢孔急，基於為自己不法所有之意圖，於民國九
    十六年六月十二日凌晨二時許，前往臺北縣新店市○○路○
    段一六五號、無人居住其內之國盛傢俱行，見該傢俱行二樓
    之窗戶未上鎖，乃伸手推開窗戶，而踰越該窗戶安全設備，
    進入該傢俱行，徒手竊取甲○○所有、置放於家具行一樓內
    之鐵櫃一個（內有現金約新臺幣【下同】六萬元、金飾一批
    【即黃金耳環、手鍊、戒指、套鍊各一只，總重三兩三錢五
    分；黃金手鍊兩條，總重二兩一錢五分；兒童金飾一批，總
    重七錢八分七厘；黃金手鍊一條、金戒指兩只，總重六錢八
    分三厘】、天珠項鍊十七條、天珠手環五條、水晶手環五條
    、玉珮項鍊一條、Ｋ金項鍊一條、鑽戒一只、鑽錶一只、藍
    寶戒指三只、紅寶戒指一只、支票兩本、存摺四本、丙○○
    及甲○○之身分證二張及房屋地契一份等財物）得手後，旋
    將該鐵櫃攜往臺北縣土城市○○街一三七巷二弄一號一樓之
    鐵工廠，以三百元之代價，雇請不知情鐵工廠老闆黃碧根打
    開鐵櫃後，賴重和即取出置於鐵櫃內之上開財物，並將其中
    之金飾一批分別持至典金石珠寶店、佳億珠寶銀樓、ＦＡＶ
    ＯＲ鑽金銀店及榕昇銀樓等銀樓變現，得款十六萬四千六百
    九十二元。嗣於同日上午八時許，丙○○前往國盛家俱行開
    店時，發覺上開鐵櫃遭竊，立即報警處理，為警循線查獲乙○○，經警於九十六年六月十五日上午九時三十分許，取得
    乙○○之同意後，進入乙○○位於臺北縣中和市○○路四六
    九巷七五樓之住處實施搜索，當場查扣上開乙○○竊得、甲○○所有之天珠項鍊十七條、天珠手環五條、水晶手環五條
    、玉珮項鍊一條、Ｋ金項鍊各一條、鑽戒一只、鑽錶一只、
    藍寶石戒指三只、紅寶石戒指一只（合計價值約十萬元）、
    遭竊之現金及金飾變現所餘贓款合計二千九百元，復經警前
    往上開鐵工廠查扣上開遭破壞之鐵櫃一個，而查知上情。
二、案經甲○○訴由臺北縣政府警察局新店分局報告臺灣臺北地
    方法院檢察署檢察官偵查起訴。
    理  由
一、證據之認定：
    上開事實一之部分，業據證人即告訴人甲○○、證人黃碧根
    、證人即典金石珠寶店店員周盈均、證人即佳億珠寶銀樓負
    責人藍素惠、證人即ＦＡＶＯＲ鑽金銀店店員吳俐蓁及證人
    即榕昇銀樓負責人洪如足分別於警詢及檢察官偵訊時時證述
    屬實（甲○○部分，偵查卷第十五頁第十八頁、第六四頁至
    第六六頁參照；黃碧根部分，偵查卷第十九頁至第二一頁參
    照；周盈均部分，偵查卷第二二、二三頁參照；藍素惠部分
    ，偵查卷第二四頁至第二六頁參照；吳俐蓁部分，偵查卷第
    二七、二八頁參照；洪如足部分，偵查卷第二九頁至第三一
    頁參照），並有贓物認領保管條一紙在卷可稽（偵查卷第四
    三頁參照），又查，國盛傢俱行係一棟四層樓之獨棟建築物
    ，其內無人居住，一至四樓均係供擺放傢俱之用乙節，亦經
    證人即告訴人之夫丙○○於本院九十六年十月十六日審理時
    證述屬實（本院當日審判筆錄參照），且被告乙○○對上開
    事實一之部分於本院上開審理期日時亦供承不諱（同上審判
    筆錄參照），是依(一)證人甲○○之證述、(二)證人黃碧根之證
    述、(三)證人周盈均之證述、(四)證人藍素惠之證述、(五)證人吳
    俐蓁之證述、(六)證人洪如足之證述、(七)證人丙○○之證述及
    (八)贓物認領保管單一紙等補強證據已足資擔保被告於本院審
    理中所為之上開任意性自白具有相當程度之真實性，而得確
    信被告前述自白之犯罪事實確屬真實，從而依刑事訴訟法第
    一百五十六條第一項及同條第二項規定，自得依被告前述自
    白及該補強證據認定被告確有為前述踰越安全設備竊盜之犯
    行，本件事證明確，被告之犯行堪以認定。
二、論罪科刑之法律適用：
  (一)核被告乙○○所為，係犯刑法第三百二十一條第一項第二款
    之踰越安全設備竊盜罪。
  (二)爰審酌被告因需錢孔急，而為本件加重竊盜之犯行，其犯罪
    之動機、目的、手段，所竊得財物之價值，及犯罪後已與告
    訴人達成和解，並已依照和解書之約定，給付告訴人第一期
    之賠償金額等情，業經證人丙○○於本院九十六年十月十六
    日審理時證述屬實（本院當日審判筆錄參照），並有和解書
    一紙附於本院卷可參，其犯後亦能坦承犯行、態度良好等一
    切情狀，量處如主文所示之刑。
  (三)查被告前未曾因故意犯罪受有期徒刑以上刑之宣告，此有臺
    灣高等法院被告前案紀錄表一份在卷可稽，其因一時失慮，
    偶罹刑典，事後已坦承犯行，並與告訴人達成和解，深具悔
    意，且告訴人於本院九十六年九月十三日審理時，當庭表示
    其願意給予被告自新之機會等語（本院當日審判筆錄參照）
    ，則被告經此刑之宣告後，應知警惕而無再犯之虞，本院認
    以暫不執行其刑為當，予以宣告緩刑二年，用啟自新。
據上論斷，應依刑事訴訟法第二百九十九條第一項前段，刑法第
三百二十一條第一項第二款、第七十四條第一項第一款，判決如
主文。
本案經檢察官呂俊儒到庭執行職務。
中　　華　　民　　國　　96　　年　　10　　月　　30　　日
　　　　　　　　　刑事第九庭    法　官　林怡秀
本件正本證明與原本無異。
如不服本判決，應於判決送達後十日內，向本院提出上訴狀。
　　　　　　　　　　　　　　　　書記官　林義盛
中　　華　　民　　國　　96　　年　　10　　月　　30　　日
附錄本案論罪科刑法條全文：
中華民國刑法第三百二十一條
犯竊盜罪而有左列情形之一者，處六月以上、五年以下有期徒刑
：
一、於夜間侵入住宅或有人居住之建築物、船艦或隱匿其內而犯
    之者。
二、毀越門扇、牆垣或其他安全設備而犯之者。
三、攜帶兇器而犯之者。
四、結夥三人以上而犯之者。
五、乘火災、水災或其他災害之際而犯之者。
六、在車站或埠頭而犯之者。
前項之未遂犯罰之。
